it: Uscite audio: Uscite principali da 1/4 in; Uscita cuffie da 3,5 mm; Uscita di linea da 3,5 mm; Uscite assegnabili/aux; Uscite principali RCA; Uscita S/PDIF; Uscita audio USB; Uscite principali XLR; Altro
sl-SI: Avdio izhodi: Glavni izhodi 1/4 in; Izhod za slušalke 3,5 mm; Linijski izhod 3,5 mm; Nastavljivi/Aux izhodi; Glavni izhodi RCA; Izhod S/PDIF; Avdio izhod USB; Glavni izhodi XLR; Drugo
fi: Audiolähdöt: 1/4 tuuman päälähdöt; 3,5 mm:n kuulokelähtö; 3,5 mm:n linjalähtö; Määritettävät/Aux-lähdöt; RCA-päälähdöt; S/PDIF-lähtö; USB-äänilähtö; XLR-päälähdöt; Muu
cs: Audiovýstupy: Hlavní výstupy 1/4"; Sluchátkový výstup 3,5 mm; Linkový výstup 3,5 mm; Přiřaditelné/AUX výstupy; Hlavní výstupy RCA; Výstup S/PDIF; Zvukový výstup USB; Hlavní výstupy XLR; Ostatní
ru: Аудиовыход: Основные выходы 1/4 дюйма; Выход для наушников 3,5 мм; Линейный выход 3,5 мм; Назначаемые/дополнительные (AUX) выходы; Основные выходы RCA; Выход S/PDIF; Аудиовыход USB; Основные выходы XLR; Другое
sv: Ljudutgångar: 1/4 tum huvudutgångar; 3,5 mm hörlursutgång; 3,5 mm linjeutgång; Tilldelningsbara/aux-utgångar; RCA-huvudutgångar; S/PDIF-utgång; USB-ljudutgång; XLR-huvudutgångar; Annat
sk-SK: Zvukové výstupy: 1/4 in hlavné výstupy; 3,5 mm výstup na slúchadlá; 3,5 mm linkový výstup; Priraditeľné/Aux výstupy; RCA hlavné výstupy; Výstup S/PDIF; USB audio výstup; XLR hlavné výstupy; Iné
zh-CN: 音频输出: 1/4 英寸主输出; 3.5 毫米耳机输出; 3.5 毫米线路输出; 可分配/辅助输出; RCA 主输出; S/PDIF 输出; USB 音频输出; XLR 主输出; 其他
da: Lydudgange: 1/4" primære udgange; 3,5 mm hovedtelefonudgang; 3,5 mm linjeudgang; Tildelelige/AUX-udgange; Primære RCA-udgange; S/PDIF-udgang; USB-lydudgang; Primære XLR-udgange; Andet
tr: Ses çıkışları: 1/4 inç ana çıkışlar; 3,5 mm kulaklık çıkışı; 3,5 mm hat çıkışı; Atanabilir/aux çıkışları; RCA ana çıkışlar; S/PDIF çıkışı; USB ses çıkışı; XLR ana çıkışlar; Diğer
nb: Lyd-outputer: 1/4 tommers hovedutganger; 3,5 mm hodetelefonutgang; 3,5 mm linjeutgang; Tilordnbare/aux-utganger; RCA-hovedutganger; S/PDIF-utgang; USB-lydutgang; XLR-hovedutganger; Annet
hu: Audiokimenet: 1/4 in fő kimenetek; 3,5 mm-es fejhallgató-kimenet; 3,5 mm-es vonalkimenet; Hozzárendelhető/aux kimenetek; RCA fő kimenetek; S/PDIF kimenet; USB-hangkimenet; XLR fő kimenetek; Egyéb
pt-BR: Saídas de áudio: Saídas principais de 1/4 pol.; Saída de fone de ouvido de 3,5 mm; Saída de linha de 3,5 mm; Saídas atribuíveis/auxiliares; Saídas principais RCA; Saída S/PDIF; Saída de áudio USB; Saídas principais XLR; Outro
th: เอาต์พุตเสียง: เอาต์พุตหลัก 1/4 นิ้ว; เอาต์พุตหูฟัง 3.5 มม.; เอาต์พุตไลน์ 3.5 มม.; เอาต์พุต Aux/กำหนดได้; เอาต์พุตหลัก RCA; เอาต์พุต S/PDIF; เอาต์พุตเสียงผ่าน USB; เอาต์พุตหลัก XLR; อื่นๆ
lt-LT: Garso išvestys: 1/4 col. pagrindinės išvestys; 3,5 mm ausinių išvestis; 3,5 mm linijinė išvestis; Priskiriamos / papildomos išvestys; RCA pagrindinės išvestys; S/PDIF išvestis; USB garso išvestis; XLR pagrindinės išvestys; Kita
es: Salidas de audio: Salidas principales de 1/4 pulg.; Salida para auriculares de 3,5 mm; Salida de línea de 3,5 mm; Salidas asignables/auxiliares; Salidas principales RCA; Salida S/PDIF; Salida de audio USB; Salidas principales XLR; Otra
bg-BG: Аудиоизходи: 1/4 инча главни изходи; 3,5 mm изход за слушалки; 3,5 mm линеен изход; Назначаеми/Aux изходи; RCA главни изходи; S/PDIF изход; USB аудио изход; XLR главни изходи; Друго
zh-TW: 音訊輸出: 1/4 吋主輸出; 3.5 mm 耳機輸出; 3.5 mm 線路輸出; 可指派/AUX 輸出; RCA 主輸出; S/PDIF 輸出; USB 音訊輸出; XLR 主輸出; 其他
pt-PT: Saídas de áudio: Saídas principais de 1/4 pol.; Saída para auscultadores de 3,5 mm; Saída de linha de 3,5 mm; Saídas atribuíveis/auxiliares; Saídas principais RCA; Saída S/PDIF; Saída de áudio USB; Saídas principais XLR; Outros
el: Έξοδοι ήχου: Κύριες έξοδοι 1/4 in; Έξοδος ακουστικών 3,5 mm; Έξοδος line 3,5 mm; Εκχωρούμενες/aux έξοδοι; Κύριες έξοδοι RCA; Έξοδος S/PDIF; Έξοδος ήχου USB; Κύριες έξοδοι XLR; Άλλο
en: Audio outputs: 1/4 in main outputs; 3.5 mm headphone output; 3.5 mm line output; Assignable/aux outputs; RCA main outputs; S/PDIF output; USB audio output; XLR main outputs; Other
ja: オーディオ出力: 1/4インチ メイン出力; 3.5 mm ヘッドホン出力; 3.5 mm ライン出力; アサイナブル・AUX出力; RCA メイン出力; S/PDIF 出力; USB オーディオ出力; XLR メイン出力; その他
hr-HR: Audio izlazi: Glavni izlazi od 1/4 in; Izlaz za slušalice od 3,5 mm; Linijski izlaz od 3,5 mm; Pridjeljivi / aux izlazi; Glavni RCA izlazi; S/PDIF izlaz; USB audio izlaz; Glavni XLR izlazi; Ostalo
de: Audioausgänge: 1/4-Zoll-Hauptausgänge; 3,5-mm-Kopfhörerausgang; 3,5-mm-Line-Ausgang; Zuweisbare/Aux-Ausgänge; Cinch-Hauptausgänge; S/PDIF-Ausgang; USB-Audioausgang; XLR-Hauptausgänge; Sonstige
pl: Wyjścia audio: Główne wyjścia 1/4 cala; Wyjście słuchawkowe 3,5 mm; Wyjście liniowe 3,5 mm; Wyjścia przypisywalne/aux; Główne wyjścia RCA; Wyjście S/PDIF; Wyjście audio USB; Główne wyjścia XLR; Inne
ro-RO: Ieșiri audio: Ieșiri principale 1/4 in; Ieșire căști 3,5 mm; Ieșire de linie 3,5 mm; Ieșiri atribuibile/auxiliare; Ieșiri principale RCA; Ieșire S/PDIF; Ieșire audio USB; Ieșiri principale XLR; Altele
fr: Sorties audio: Sorties principales 1/4 po; Sortie casque 3,5 mm; Sortie ligne 3,5 mm; Sorties assignables/auxiliaires; Sorties principales RCA; Sortie S/PDIF; Sortie audio USB; Sorties principales XLR; Autre
nl: Audio-uitgangen: 1/4 inch main-out; 3,5 mm koptelefoonuitgang; 3,5 mm line-out; Toewijsbare/aux-uitgangen; RCA main-out; S/PDIF-uitgang; USB audio-uitgang; XLR main-out; Overige
vi: Các đầu ra âm thanh: Đầu ra chính 1/4 in; Đầu ra tai nghe 3,5 mm; Đầu ra đường dẫn 3,5 mm; Đầu ra có thể gán/AUX; Đầu ra chính RCA; Đầu ra S/PDIF; Đầu ra âm thanh USB; Đầu ra chính XLR; Khác
ko: 오디오 출력: 1/4인치 메인 출력; 3.5mm 헤드폰 출력; 3.5mm 라인 출력; 지정 가능/AUX 출력; RCA 메인 출력; S/PDIF 출력; USB 오디오 출력; XLR 메인 출력; 기타